【裁判字號】    99,簡上,132
【裁判日期】    990727
【裁判案由】    竊盜
【裁判全文】
臺灣基隆地方法院刑事判決             99年度簡上字第132號
上  訴  人  臺灣基隆地方法院檢察署檢察官
被      告  丙○○
上列上訴人因被告竊盜案件，不服本院基隆簡易庭99年度基簡字
第655 號，中華民國99年5 月10日第一審簡易判決（起訴案號：
99年度速偵字第209 號）提起上訴，本院管轄之第二審合議庭判
決如下：
    主  文
上訴駁回。
    事實及理由
一、本案經本院審理結果，認原審簡易判決以被告丙○○所犯係
    觸犯刑法第320 條第1 項之竊盜罪，而判處被告罰金新臺幣
    2000元，如易服勞役，以新台幣1000元折算1 日，其認事用
    法均無違誤，量刑亦屬適當，應予維持，除補充「被告於本
    院審理時之自白」為證據外，餘皆引用原審簡易判決書所記
    載之犯罪事實、證據及理由（如附件）。
二、檢察官上訴意旨略以：被告原判決僅處被告罰金新臺幣2 千
    元，而被告迄今未賠償告訴人損失，難認其犯後態度有何可
    憫恕之處，且被告除於99年4 月17日竊取告訴人位在基隆市
    ○○區○○路63號1樓「頂好超市國際一店」之商品外，另
    於99年3月6日及4月11日，在告訴人位在基隆市○○區○○
    路2 段164 號地下1 樓「頂好超市長青店」竊取物品2 次（
    另案由檢察官偵辦中），是原判決量刑過輕，有所不當，為
    此請求撤銷原判決，另為適當之判決等語。
三、經查：原審簡易判決書認定被告竊盜之犯罪事實，業據被告
    於偵訊及本院審理時坦承不諱，並經告訴人丁○○、戊○○
    於警詢時指訴明確，且有贓物認領保管單、照片等在卷可稽
    ，堪認被告之自白與事實相符。本案事證明確，被告犯行堪
    以認定。
四、核被告所為，係犯刑法第320 條第1 項竊盜罪。本院審酌被
    告之品行，犯罪之動機、目的、手段、所竊取財物價值為新
    臺幣320 元及犯罪後坦承犯行之態度等一切情狀，認原審量
    處被告罰金新臺幣2000元，如易服勞役，以新台幣1000元折
    算1 日，核此認事用法，並無違誤，量刑亦堪稱妥適，自應
    予以維持。上訴人雖以原審量刑過輕提起上訴，惟關於刑之
    量定，係實體法上賦予法院在比例原則下得為自由裁量之事
    項，倘在法定刑度內，酌量科刑，如無偏執一端，致明顯失
    出失入情形，上級審法院即不得單就量刑部分遽指為不當或
    違法。本件原審量刑經核並未違反比例原則及明顯不當情形
    ，故上訴意旨徒以被告量刑過輕云云，指摘原判決不當，難
    認有理由，應予駁回。
據上論斷，應依刑事訴訟法第455條之1 第1項、第3項、第368條
、第373條，判決如主文。
本案經檢察官乙○○到庭執行職務。
中    華    民    國    99    年    7    月    27     日
                  刑事第三庭審判長法  官  陳志祥
                                  法  官  陳伯厚
                                  法  官  黃梅淑
以上正本證明與原本無異。
本判決不得上訴。
中    華    民    國    99    年    7    月    27     日
                                  書記官  丁妍君
附件：
臺灣基隆地方法院刑事簡易判決         99年度基簡字第655號
聲  請  人  臺灣基隆地方法院檢察署檢察官
被      告  丙○○  女  46歲（民國○○年○月○○日生）
                    身分證統一編號：Ｚ000000000號
                    住基隆市○○區○○路246巷16號2樓
上列列被告因竊盜案件，經檢察官聲請以簡易判決處刑（99年度
速偵字第209 號），本院判決如下：
    主  文
丙○○竊盜，處罰金新臺幣貳仟元，如易服勞役，以新臺幣壹仟
元折算壹日。
    事實及理由
一、本件犯罪事實、證據及應適用之法條均如附件引用檢察官聲
    請簡易判決處刑書之記載。
二、依刑事訴訟法第449 條第1 項前段、第454 條第2 項，刑法
    第320 條第1 項、第42條第3 項前段，刑法施行法第1 條之
    1 ，逕以簡易判決處刑如主文。
如不服本判決，應於判決送達後10日內，向本院提出上訴狀。
中    華    民    國    99    年    5     月    10    日
                    基隆簡易庭法  官    何怡穎
以上正本證明與原本無異。
對於本件判決如有不服，應於收受送達後10日內，向本院提出上
訴書狀，上訴於本院合議庭，並按他造當事人之人數附具繕本。
中    華    民    國    99    年    5     月    10    日
                              書記官    翁其良
論罪法條：
中華民國刑法第320條
（普通竊盜罪、竊佔罪）
意圖為自己或第三人不法之所有，而竊取他人之動產者，為竊盜
罪，處5  年以下有期徒刑、拘役或 5 百元以下罰金。
意圖為自己或第三人不法之利益，而竊佔他人之不動產者，依前
項之規定處斷。
前二項之未遂犯罰之。
附件：
臺灣基隆地方法院檢察署檢察官聲請簡易判決處刑書
                                    99年度速偵字第209 號
    被      告  丙○○  女  46歲（民國○○年○月○○日生）
                        住基隆市○○區○○路246巷16號2樓
                        身分證統一編號：Ｚ000000000號
上揭被告因竊盜案件，業經偵查終結，認宜聲請以簡易判決處刑
，茲將犯罪事實及證據並所犯法條分敘如下：
        犯  罪  事  實
一、丙○○意圖為自己不法之所有，於民國99年4月17日凌晨5時
    8分許，在基隆市○○區○○路63號1樓「頂好超市」內，徒
    手竊取置放在店內之「樂扣微波茶葉罐」2個及「料理夾」2
    支，嗣為該店副店長丁○○察看監視器後發覺，並報警究辦
    ，且扣得前揭物品。
二、案經丁○○訴由基隆市警察局第二分局報告偵辦。
        證據並所犯法條
一、證據：（一）被告丙○○之自白，（二）告訴人丁○○、戊
    ○○之指訴，（三）贓物認領保管單及照片3 張等在卷可資
    佐證，是被告前揭罪嫌已堪認定。
二、所犯法條：被告所為係犯刑法第320條第1項之竊盜罪嫌。前
    揭扣案物品，非屬違禁物，而非被告所有，且已發還告訴人
    ，爰不聲請宣告沒收，附此敘明。
三、依刑事訴訟法第451條第1項聲請逕以簡易判決處刑。
    此    致
臺灣基隆地方法院基隆簡易庭
中    華    民    國    99    年    4     月    20    日
                            檢察官  甲  ○  ○
本件正本證明與原本無異
中    華    民    國    99    年    4     月    23    日
                            書記官  陳  慧  儷
附錄本案所犯法條：
中華民國刑法第320條第1項
（普通竊盜罪、竊佔罪）
意圖為自己或第三人不法之所有，而竊取他人之動產者，為竊盜
罪，處5  年以下有期徒刑、拘役或 5 百元以下罰金。
意圖為自己或第三人不法之利益，而竊佔他人之不動產者，依前
項之規定處斷。
前二項之未遂犯罰之。
附記事項：本件係依刑事訴訟法簡易程式辦理，法院簡易庭得不
傳喚被告、輔佐人、告訴人、告發人等出庭即以簡易判決處刑；
被告、被害人、告訴人等對告訴乃論案件如已達成民事和解而要
撤回告訴或對非告訴乃論案件認有受傳喚到庭陳述意見之必要時
，請即另以書狀向簡易法庭陳述或請求傳訊。

司法院資訊處製作；財團法人民間司法改革基金會備份。
